臺中高等行政法院裁定
　　　　　　　　　　　　　　　　　　 95年度訴字第00635號
原　　　告　黃輝芳即耀霆砂石行
訴訟代理人　鄭瑞崙　律師
被　　　告　經濟部水利署
代　表　人　甲○○
訴訟代理人　戊○○
　　　　　　丁○○
　　　　　　丙○○○
參加人　　　乙○○
上列原告與被告間因損害賠償事件，應命參加人獨立參加訴訟，
本院裁定如下：
    主  文
乙○○應獨立參加本件原告之訴訟。
    理  由
一、按行政法院認為撤銷訴訟之結果，第三人之權利或法律上利
    益將受損害者，得依職權命其獨立參加訴訟，此一規定於給
    付訴訟準用之，行政訴訟法第42條第1項、第3項定有明文。
二、原告起訴主張：渠已依據臺灣省政府民國（下同）87年10月
    2日87府水政字第167807號核定公告及經濟部89年7月14日經
    （89）水利字第89888414號修正公告之「高屏溪水系旗山溪
    甲仙大橋至月眉橋段、荖濃溪六龜大橋至舊寮段砂石採取整
    體管理改善計畫書」（下稱聯管計畫），成立「砂石聯合開
    發管理公司」（下稱聯管公司，其性質並非公司法之「公司
    」，詳下述），由原告即耀霆砂石行、湯進福即杉和砂石行
    、林冠廷即萬城砂石行、蔡月雲即常發砂石行及華祺建設開
    發有限公司等成立隱名合夥之法律關係，原告為出名營業人
    ，並於89年10月23日，由原告出面與被告（即原經濟部水利
    處）簽訂「荖濃溪六龜大橋至舊寮段（第二區段）砂石採取
    整體管理改善計畫委託契約書」（下稱聯管契約），契約有
    效期限至89年12月31日止。依聯管契約第1條及第8條約定，
    在高雄縣轄內自荖濃溪36斷面至33斷面之砂石採取區內，由
    原告先行就採取範圍內之河川私有土地取得使用同意書，如
    為河川公地時，其地上之改良物、地上物等由原告自行負責
    處理，並報經被告註銷種植許可後，始可開工採取。原告因
    此即依據上開經濟部公告之聯管計畫第7點其他配合事項之
    第3項規定，花費極大心力、金錢與原種植使用人協調取得
    使用土地之權利，支出新臺幣（下同）115,824,800元，隨
    即依聯管契約第9條約定提出開發管理實施計畫，並經被告
    依行政程序核准，準備開工採取砂石，詎被告於簽定委託契
    約書後，竟片面藉故延宕未依約履行。嗣未依程序正義，在
    未通知原告之情形下，將前述高雄縣轄內自荖濃溪36斷面至
    33斷面之砂石採取區辦理標售，使第三人得標、開採，致上
    開聯管契約給付不能，原告因之遭受財產上損失115,824,80
    0元。又乙○○受讓林冠廷即萬城砂石行及華祺建設開發有
    限公司等之權義，且湯進福即杉和砂石行及林蔡月雲即常發
    砂石行亦將權義讓予原告，有權利拋棄書、權利讓渡拋棄書
    等附本院卷可稽，爰依行政程序法第149條準用民法第226條
    規定，請求被告損害賠償上開損失及法定遲延利息等語。本
    院認為本件訴訟之結果，乙○○之權利或法律上利益將受損
    害，爰依職權命其獨立參加訴訟，裁定如主文。
中　　華　　民　　國　　96　　年　　7　　 月　　6　　 日
                 第四庭審判長法  官　 沈應南
                             法  官　 許武峰
                             法  官　 許金釵
以上正本證明與原本無異。
本裁定不得抗告。
中　　華　　民　　國　　96　　年　　7　　 月　　6　　 日
                             書記官　 許騰云
